臺灣高雄地方法院刑事判決　　　　　 100年度審訴字第2627號
公　訴　人　臺灣高雄地方法院檢察署檢察官
被　　　告　吳志強
上列被告因毒品危害防制條例案件，經檢察官提起公訴（100 年
度偵字第18922 號），及移送併辦（100 年度毒偵字第5226號）
被告於準備程序進行中就被訴事實為有罪之陳述，經本院告知簡
式審判程序之旨，並聽取被告與公訴人之意見後，裁定依簡式審
判程序審理，判決如下：
    主  文
吳志強施用第一級毒品，累犯，處有期徒刑拾壹月，扣案之第一
級毒品海洛因陸包（含包裝袋，驗後淨重合計零點肆貳公克）均
沒收銷燬之。
    事  實
一、吳志強前因施用毒品案件，經本院以94年度毒聲字第1443號
    裁定送觀察勒戒，於民國94年7 月27日執行完畢釋放。復因
    施用毒品案件，分別經本院以95年度訴字第3021號判決判處
    有期徒刑8 月確定，及以95年度訴字第4385號判決判處有期
    徒刑10月確定，嗣經本院裁定定應執行刑為有期徒刑1 年6
    月確定，並於98年8 月1 日縮短刑期執行完畢。又因詐欺案
    件，經本院以97年度易字第1400號判決判處有期徒刑肆月，
    經與他罪定應執行刑後，於98年10月7 日易科罰金執行完畢
    。詎吳志強仍不知悔改及戒除毒癮，復基於施用第一級毒品
    海洛因之犯意，於100 年4 月12日9 時至同日10時之間某時
    ，在高雄市鳥松區○○○路4 號之蔡翊柳住處，以將海洛因
    放入針筒內加水後注射之方式，施用第一級毒品海洛因1 次
    。嗣員警於100年4月12日11時50分許，在上開蔡翊柳之住處
    ，持搜索票執行搜索，當場扣得第一級毒品海洛因6包（驗
    後淨重合計0.42公克），復經員警採集吳志強之尿液送驗，
    結果呈可待因、嗎啡陽性反應，始查悉上情。
二、案經高雄市政府警察局移送臺灣高雄地方法院檢察署檢察官
    偵查起訴。
    理  由
一、本件被告吳志強所犯係死刑、無期徒刑、最輕本刑為3 年以
    上有期徒刑以外之罪，其於準備程序進行中，就被訴事實為
    有罪之陳述，經受命法官告知簡式審判程序之旨，並聽取當
    事人之意見後，本院合議庭認無不得或不宜改依簡式審判程
    序進行之情形，爰依刑事訴訟法第273 條之1 第1 項規定，
    裁定本件由受命法官獨任進行簡式審判程序。又本件卷內之
    證據資料，依同法第273 條之2 規定，不受同法第159 條第
    1 項關於傳聞法則規定之限制，依法均有證據能力，合先敘
    明。
二、上揭事實，業據被告於本院審理中坦承不諱，並有高雄市政
    府警察局刑警大隊搜索扣押筆錄（警卷第24至26頁）、高雄
    市政府警察局刑警大隊扣押物品目錄表（警卷第27頁）、高
    雄市政府警察局刑警大隊偵二隊六分隊100 年度偵辦毒品案
    件尿液採證代碼對照表（檢體代碼：L6-0 5）（警卷第46頁
    ）、臺灣檢驗科技股份有限公司100 年5 月17日濫用藥物檢
    驗報告（檢體編號：L6-05 ）（偵卷第12頁）等證據在卷可
    稽，而扣案毒品6 包（驗後淨重合計0.42公克），經送驗後
    ，結果均確實含有第一級毒品海洛因之成分，此亦有卷附法
    務部調查局濫用藥物實驗室100 年6 月9 日調科壹字第1002
    3013230 號鑑定書（偵卷第13頁）供參，足認被告前開任意
    性之自白與事實相符，得作為被告有罪之證據。又被告曾受
    如事實欄所載之觀察、勒戒處分執行完畢後5 年內，再犯施
    用毒品罪而經依法追訴處罰完畢等事實，亦有卷附本院院內
    裁判案件紀錄表、臺灣高等法院被告前案紀錄表各1 份在卷
    可按。按毒品危害防制條例第20條、第23條於93年1 月9 日
    修正施行後，將施用毒品之刑事處遇程序，區分為「初犯」
    及「五年內再犯」、「五年後再犯」3 種，其立法理由謂：
    「初犯」經觀察、勒戒或強制戒治執行完畢釋放後，「五年
    內再犯」者，因其再犯率甚高，原實施之觀察、勒戒及強制
    戒治既已無法收其實效，爰依法追訴或裁定交付審理。至於
    經觀察、勒戒或強制戒治執行完畢釋放後，「五年後再犯」
    者，前所實施之觀察、勒戒或強制戒治已足以遮斷其施用毒
    品之毒癮，為期自新及協助其斷除毒癮，仍適用「初犯」規
    定，先經觀察、勒戒或強制戒治之程序。從而依修正後之規
    定，僅限於「初犯」及「五年後再犯」二種情形，始應先經
    觀察、勒戒或強制戒治程序。倘被告於5 年內已再犯，經依
    法追訴處罰，縱其第3 次再度施用毒品之時間，在初犯經觀
    察、勒戒或強制戒治執行完畢釋放5 年以後，已不合於「五
    年後再犯」之規定，且因已於「五年內再犯」，顯見其再犯
    率甚高，原實施觀察、勒戒或強制戒治，已無法收其實效，
    即應依該條例第10條處罰（最高法院95年第7 次刑事庭會議
    決議參照）。從而，被告於前開初犯觀察、勒戒處分執行完
    畢釋放後「五年內再犯」施用毒品罪，並經依法追訴處罰執
    行完畢，而本件被告再度施用毒品犯行，已不合於「五年後
    再犯」之規定，揆諸前揭說明即應依毒品危害防制條例第10
    條加以處罰。職是，本件事證明確，被告犯行洵堪認定，應
    依法論科。
三、核被告所為，係犯毒品危害防制條例第10條第1 項之施用第
    一級毒品罪。被告為施用而持有第一級毒品之低度行為，為
    施用第一級毒品之高度行為所吸收，不另論罪。又被告有如
    事實欄所記載論罪科刑執行完畢之紀錄，有上開被告前案紀
    錄表附卷可考，其於有期徒刑執行完畢後，5 年內故意再犯
    本件有期徒刑以上之罪，為累犯，應依刑法第47條第1 項規
    定，加重其刑。爰審酌被告前因施用毒品案件，迭經觀察、
    勒戒及法院科刑判決後，竟再為本件犯行，足見其惡習已深
    ，且戒絕毒癮之意志不堅，未能體悟施用毒品對自己、家人
    造成之傷害及社會之負擔，自屬可議；參以被告犯後坦承犯
    行，且施用毒品本質上係屬戕害自身健康之行為，尚未直接
    危害他人，反社會性程度應屬較低，及其施用毒品之前科紀
    錄、智識程度為高中畢業，從工，每月收入約新臺幣2 萬餘
    元等一切情狀，量處如主文所示之刑，以資懲儆。至扣案第
    一級毒品海洛因6 包（驗後淨重合計0.42公克），業經鑑驗
    係屬第一級毒品海洛因無訛，已如前述，而包裝袋與其上殘
    留之毒品，均已難以分析剝離，俱應依毒品危害防制條例第
    18條第1 項前段規定，不問屬於犯人與否，併宣告沒收銷燬
    之，至於送鑑耗損之海洛因粉末，既已滅失，自無庸再予宣
    告沒收銷燬之必要。末查檢察官移送併辦部分，因與本件係
    事實上同一之案件，本院自得加以審理、裁判，附此敘明。
據上論斷，應依刑事訴訟法第273 條之1 第1 項、第284 條之1
、第299 條第1 項前段，毒品危害防制條例第10條第1 項、第18
條第1項前段，刑法第11條、第47條第1 項，判決如主文。
本案經檢察官王清海到庭執行職務。
中    華    民    國    100   年    10    月    26    日
                  刑事第十庭    法  官  林裕凱
以上正本證明與原本無異。
如不服本判決應於收受判決後10日內向本院提出上訴書狀，並應
敘述具體理由。其未敘述上訴理由者，應於上訴期間屆滿後20日
內向本院補提理由書(均須按他造當事人之人數附繕本)「切勿逕
送上級法院」。
中    華    民    國    100   年    10    月    26    日
                                書記官  黃振祐
附錄所犯法條
毒品危害防制條例第10條
施用第一級毒品者，處 6 月以上 5 年以下有期徒刑。
施用第二級毒品者，處 3 年以下有期徒刑。